---
title: "Movember 2"
author: "CB - MC"
date: "2/26/2021"
output: html_document
---

```{r setup, include=FALSE}
knitr::opts_chunk$set(echo = TRUE)
library(ggplot2)
library(dplyr)
library(jtools)
library(interactions)
```

## Definition de segments

On crée la table twittos pour définir les segments en fonction du nombre de tweets

```{r}
twittos<-df %>% 
  mutate(n=1) %>% 
  group_by(screen_name) %>% 
  summarise(nb_tweetso = sum(n))
twittos<-twittos %>% mutate(Twittos=ifelse(nb_tweetso==1,"Ponctuels", 
                                           ifelse(nb_tweetso>1 & nb_tweetso<6, "Récidivistes", 
                                                  ifelse(nb_tweetso>5 & nb_tweetso<10,"Fidèles","Superposteurs"))))
```

## Ajout d'un colonne segments Twittos à la table pricipale

```{r}
#df<-readRDS("df_nrc.rds")
df <- df_nrc
df <- df %>% inner_join(twittos, by="screen_name")
```

## Les regression sur l'ensemble des données

```{r}
df$retweet_count_l<-log(df$retweet_count+1)
m0<-lm(retweet_count_l~positive*negative,data=df)
m1<-lm(retweet_count_l~positive*negative+day,data=df)
export_summs(m0, m1, scale = TRUE)
```


```{r comp01}
interact_plot(model = m1, pred = negative,  modx = positive)+labs(title="Interaction des sentiments negatifs et positifs") 
```

# Regressions par Segments 

## Regressions par Ponctuels


```{r}
df <- df %>% filter(Twittos=="Ponctuels")
df$retweet_count_l<-log(df$retweet_count+1)
m0<-lm(retweet_count_l~positive*negative,data=df)
m1<-lm(retweet_count_l~positive*negative+day,data=df)
export_summs(m0, m1, scale = TRUE)
```


```{r comp01}
interact_plot(model = m1, pred = negative,  modx = positive)+labs(title="Interaction des sentiments negatifs et positifs") 
```

Frequence des tweets par pays total et par segments

```{r}
sort(table(df[,c("country")]),decreasing = T)
sort(table(df[df$Twittos=="Ponctuels",c("country")]),decreasing = T)
sort(table(df[df$Twittos=="Récidivistes",c("country")]),decreasing = T)
sort(table(df[df$Twittos=="Fidèles",c("country")]),decreasing = T)
sort(table(df[df$Twittos=="Superposteurs",c("country")]),decreasing = T)
```
Fréquence des tweets par date de création du compte

```{r}
table(as.integer(format(df$account_created_at,"%Y")))
table(format(df$account_created_at,"%Y")[df$Twittos=="Ponctuels"])
table(format(df$account_created_at,"%Y")[df$Twittos=="Récidivistes"])
table(format(df$account_created_at,"%Y")[df$Twittos=="Fidèles"])
table(format(df$account_created_at,"%Y")[df$Twittos=="Superposteurs"])
```

Frequence des tweets par nombre de followers du compte. On utilise le logarithme base dix qui se trouve déjà dans la colonne "followers_count_l" pour grouper les twittos par ordre de grandeur de leur nombre de followers (0 = "<10",1 = "10-99",2 = "100-999" etc)


```{r}
followers = df$fol
table(as.integer(log10(df$followers_count)))
table(as.integer(log10(df$followers_count))[df$Twittos=="Ponctuels"])
table(as.integer(log10(df$followers_count))[df$Twittos=="Récidivistes"])
table(as.integer(log10(df$followers_count))[df$Twittos=="Fidèles"])
table(as.integer(log10(df$followers_count))[df$Twittos=="Superposteurs"])
```

